# 同一控制下子公司交叉持股

提问人：aptx19881988 时间：2019-03-20 12:32:52
求问，同一控制下，A 公司购买其母公司（甲公司）下子公司，B公司 20%的股权。
假设 A 公司支付对价少于B 公司 20% 的公允价值，个报上确认营业外收入，可是合报上要怎么处理呢？是借：营业外收入贷：资本公积么？
如果 A 公司是用存货支付其对价的话，在合报层面还是要冲销收入与成本，差额计入存货吧？

回答人：chenyiwei
1 、建议谨慎考虑 A 报表层面确认营业外收入是否恰当，更大的可能性是母公司对 A的资本性投入，A 应贷记资本公积。
2 、在母公司合并报表层面，该交易属于应完全抵消的内部交易。母公司个别报表层面确认的处置损益以及对A 的投资成本的调整额（对应于A报表上资本公积的增加额），以及 A 报表中对 B 的投资成本与母公司个别报表中对 B 投资的原账面价值之间的差额均应进行合并抵销。